# 关于今天会计科目的BOT一题

提问人：yan7367 时间：2012-10-14 20:11:48
大概意思是： 甲公司BOT方式建设一座桥，初始估计建设成本 24 亿，实际成本24.5亿，建设费用自己筹集，建设完成后，政府授予20 年的特许经营权，特许经营权的公允价值大概在 26 亿元。 做出相应会计分录。 我的问题是：建设期间应该确认多少收入。 26 亿还是24.5亿？ 如果是 26 亿，那运营期间岂不是没有利润？（假设运营期间正好收了 26 亿元过桥费） 如果是24.5亿，建设期间工程收入=工程成本，毛利为零？

回答人：chenyiwei
如果甲公司自行提供建造服务的，则建设期间应确认的累计建造合同收入为对价（特许经营权）的公允价值，即 26 亿元。 在无形资产模式下，运营商本来就是要承担实际收费与原先估计数发生差异的风险的，这其中当然包括收费金额不如预期所导致的亏损。

提问人：yan7367 时间：2012-10-15 00:18:53
回复 chenyiwei 的帖子
似乎明白了。。。
即使 26 亿的公允是绝对准确的估计，也不意味着建设期确认 26 亿收入，运营期间就不挣钱了。公允意味着市场愿意花 26 亿购买这个特许经营权，说明该特许经营权至少可以带来市场平均利润水平。。。 可以这样理解吧

回答人：chenyiwei
基本上可以这样理解。